【裁判字號】    99,訴,213
【裁判日期】    990823
【裁判案由】    違反毒品危害防制條例
【裁判全文】
臺灣花蓮地方法院刑事判決               99年度訴字第213號
公  訴  人  臺灣花蓮地方法院檢察署檢察官
被      告  甲○○
選任辯護人  張照堂律師
            李文平律師
上列被告因違反毒品危害防制條例案件，經檢察官提起公訴及追
加起訴（99年度偵字第2613號），本院判決如下：
    主  文
甲○○犯如附表所示之罪，各罪宣告主文均如附表所示。應執行
有期徒刑伍年。扣案NOKIA廠牌（含門號0000000000號SIM卡壹張
）沒收；販賣第二級毒品所得新台幣參仟元沒收之，如全部或一
部不能沒收時，以其財產抵償之。
    事  實
一、甲○○明知安非他命係屬毒品危害防制條例第2條第2項第 2
    款規定之第二級毒品，不得非法販賣、持有，竟意圖營利，
    基於販賣第二級毒品安非他命牟利之犯意，以門號00000000
    00號行動電話做為聯絡工具，於如附表所示時間與使用0000
    000000號行動電話之陳彥達、使用0000000000號行動電話之
    林金發聯絡後，分別於如附表所示地點，販賣如附表所示金
    額之安非他命予陳彥達、林金發。
二、案經花蓮縣警察局花蓮分局報請臺灣花蓮地方法院檢察署檢
    察官偵查起訴。
    理  由
一、證據能力部分：
  (一)按被告之自白，非出於強暴、脅迫、利誘、詐欺、疲勞訊問
    、違法羈押或其他不正之方法，且與事實相符者，得為證據
    ；刑事訴訟法第156條第1項定有明文。查被告甲○○所為販
    賣如附表所示金額之第二級毒品予陳彥達、林金發之自白，
    並無出於強暴、脅迫、利誘、詐欺、疲勞訊問、違法羈押或
    其他不正之方法，應具證據能力。
  (二)次按，被告以外之人於審判外之言詞或書面陳述，除法律有
    規定者外，不得作為證據，刑事訴訟法第159條第1項定有明
    文。又刑事訴訟法第159條之5規定：「被告以外之人於審判
    外之陳述，雖不符前四條之規定，而經當事人於審判程序同
    意作為證據，法院審酌該言詞陳述或書面陳述作成時之情況
    ，認為適當者，亦得為證據。當事人、代理人或辯護人於法
    院調查證據時，知有第159條第1項不得為證據之情形，而未
    於言詞辯論終結前聲明異議者，視為有前項之同意。」。查
    證人陳彥達於警詢、偵查中及林金發於警詢之陳述經當事人
    同意作為證據，且經核作成之狀況並無不適當之情形，依上
    開規定，均有證據能力。
  (三)本案偵辦員警對門號0000000000號行動電話，於99年4月4日
    上午10時起至99年5月3日上午10時止實施監聽錄音，已依法
    取得本院核發之通訊監察書，有臺灣花蓮地方法院98年聲監
    字第73號通訊監察書、電話附表在卷可憑，被告亦坦認門號
    0000000000為其所使用之行動電話門號、0000000000號、00
    00000000號行動電話分別為陳彥達、林金發所持用之行動電
    話門號，而被告於監聽過程透露犯罪行為之陳述，係出於被
    告之自由意思，自可採信，且監聽錄得之錄音，係憑機械力
    照錄，未經人為操作，復未伴有個人主觀意見在內，應有證
    據能力。而將監聽之內容製作成譯文，乃將上開具有證據能
    力之監聽錄得之錄音具體轉換為文字紀錄，被告及辯護人對
    於通訊監察譯文之證據能力均無意見，俱未於言詞辯論終結
    前聲明異議，再經本院審酌通訊監察譯文係由承辦員警本於
    偵查案件職務所製作，並無證據顯示存有詐偽或虛飾之不適
    當情事，該通訊監察譯文自有證據能力。
二、認定犯罪事實之證據及理由：
  (一)被告甲○○以門號0000000000號行動電話做為聯絡工具，於
    如附表所示時間、地點分別販賣如附表所示金額之安非他命
    予陳彥達、林金發之事實，業據被告於偵查中及本院準備程
    序、審理中坦承在卷（見台灣花蓮地方法院檢察署99年度偵
    字第2613號卷第53-54 頁），並據證人陳彥達於警詢、偵查
    中及證人林金發於警詢陳述明確，復有被告與陳彥達、林金
    發通話之通訊監察錄音光碟暨譯文在卷可稽（見警卷通訊監
    察譯文），且互核相符。被告上開自白堪認屬實在。
  (二)按販賣安非他命毒品係違法行為，非可公然為之，且有其獨
    特之販售通路及管道，復無公定價格，容易增減分裝之份量
    ，每次買賣之價量，可能隨時依雙方關係深淺、資力、需求
    量及對行情認知、來源是否充裕、查緝鬆嚴、購買者被查獲
    時供述購買對象可能風險評估等而異其標準，非可一概而論
    。且按近年來政府為杜絕毒品之氾濫，對於查緝施用及販賣
    毒品工作，無不嚴加執行，販賣毒品罪又係重罪，設若無利
    可圖，衡情一般持有毒品之人當無輕易將所持有之毒品轉售
    他人而甘冒被查獲移送法辦之危險之理。被告於警詢陳述並
    無正當職業，且被告有施用安非他命習性，而安非它命價格
    昂貴，必有金錢來源以供被告施用安非他命費用，再被告與
    前開購毒者並非至親好友，被告肯甘冒風險，自前手拿取安
    非他命出售予購毒之人，自係其間有利可圖所致，被告意圖
    牟利販賣毒品，洵堪認定。
  (三)綜上所述，被告意圖營利販賣第二級毒品安非他命之事證明
    確，犯行堪以認定，應依法論科。
三、論罪科刑：
    按安非他命係毒品危害防制條例第2條第2項第2 款所明定列
    管之第二級毒品。核被告如附表各次所為，均係犯毒品危害
    防制條例第4條第2項之販賣第二級毒品罪；被告犯如附表所
    示各罪時所分別持有第二級毒品之低度行為，均應為其販賣
    毒品之高度行為所吸收，均不另論罪。被告於偵查及審理中
    對於如附表編號1、2部分均自白犯行，應依毒品危害防制條
    例第17條第2項規定，減輕其刑。被告就如附表編號3所示犯
    行，於偵查中否認犯罪，於本院準備程序、審理中始坦承該
    部分犯行，此部分尚無依毒品危害防制條例第 17條第2項規
    定減輕其刑之適用。惟按刑之量定，為求個案裁判之妥當性
    ，法律固賦予法院裁量權，但此項裁量權之行使，除應依刑
    法第57條規定，審酌行為人及其行為等一切情狀，為整體之
    評價，並應顧及比例原則及平等原則，使罪刑均衡，輕重得
    宜，以契合社會之法律感情；又刑法第59條規定犯罪之情狀
    可憫恕者，得酌量減輕其刑，所謂「犯罪之情狀」，與同法
    第57條規定科刑時應審酌之一切情狀，並非有截然不同之領
    域，於裁判上酌減其刑時，應就犯罪一切情狀（包括第57條
    所列舉之10款事項），予以全盤考量，審酌其犯罪有無可憫
    恕之事由（即有無特殊之原因與環境，在客觀上足以引起一
    般同情），以及宣告法定最低度刑，是否猶嫌過重等等，以
    為判斷。本件被告販賣第二級毒品罪之法定刑為「無期徒刑
    或7年以上有期徒刑，得併科新台幣1千萬元以下罰金」，被
    告就如附表編號3所示販賣金額為 1000元，其出售之數量不
    能認為係大量購入，被告雖為謀取私利而販賣安非他命予他
    人，影響國民健康甚鉅，惟參以其於附表編號 3之販賣毒品
    數量尚非甚多，其獲利不高，其犯罪情節顯與大、中盤毒梟
    者有別，如量處最低刑之 7年有期徒刑，仍嫌過重，確有值
    憫恕之處，爰認被告就如附表編號 3所示販賣第二級毒品部
    分應適用刑法第59條規定減輕其刑。至如附表編號1、2之犯
    行，已依毒品危害防制條例第 17條第2項規定減輕其刑，減
    刑後尚無量刑過重之情形，爰不再依刑法第59條減輕其刑，
    併予敘明。另選任辯護人辯護稱：被告積極供出上源詹鎮豪
    一節，經本院查閱詹鎮豪之前案紀錄，詹鎮豪於99年度所涉
    毒品案件有99年度偵字第2274號、第2680號、第3791號等案
    件，而99年度偵字第2274號、第2680號違反毒品危害防制條
    例案件業經偵查起訴（本院 99年度訴字第199號），係由花
    蓮縣警察局花蓮分局於 99年3月間向本院聲請通訊監察後聲
    請搜索票搜索而查獲，並非因被告向花蓮縣警察局花蓮分局
    供出毒品來源而查獲等情，有臺灣高等法院被告前案紀錄表
    2件可憑，並經本院調閱99年度訴字第199號、99年度訴字第
    214號案卷核閱屬實；另詹鎮豪所涉 99年度偵字第3791號販
    賣第一級、第二級毒品案件，尚偵查中，而該案之交易對象
    並無被告甲○○，亦有本院向台灣花蓮地方法院檢察署承辦
    股查詢之電話紀錄表在卷可參。是本件仍難認係依被告陳述
    「已供出毒品來源，因而查獲其他正犯或共犯」，應無毒品
    危害防制條例第 17條第1項減免其刑之適用，併此敘明。被
    告如附表所示 3次販賣第二級毒品之犯行，均犯意各別，行
    為互殊，應予分論併罰。爰審酌被告高中畢業學歷之智識經
    歷，其自身亦有施用毒品之習性犯行，意圖營利而販賣安非
    他命之犯罪動機、目的、手段，販賣之數量、金額，且明知
    毒品危害之烈，對多數人之生命、身體、社會、國家法益之
    重大危害，及於偵審中坦承如表編號1、2犯行，於本院審理
    中始坦承如附表編號 3犯行之犯後態度等一切情狀，各量處
    如主文所示如附表之刑，並定其應執行之刑，以示懲儆。
四、沒收：
  (一)被告販賣第二級毒品所得合計3000元，雖未經扣案，仍應依
    毒品危害防制條例第 19條第1項之規定沒收，如全部或一部
    不能沒收時，以其財產抵償之。
  (二)扣案NOKIA廠牌行動電話1具、門號0000000000號行動電話SI
    M 卡係被告所有，均為供販賣第二級毒品所用之物，業據被
    告陳明在卷，應依同條例第19條第1項規定沒收。
五、據上論斷，應依刑事訴訟法第299條第1項前段，毒品危害防
    制條例第4條第2項、毒品危害防制條例第17條第2 項、第19
    條第1項，刑法第11條前段、第51條第5款，判決如主文。
本案經檢察官龔書安到庭執行職務。
中    華    民    國    99    年    8     月    23    日
                  刑事第二庭  審判長  法  官  張宏節
                                      法  官  沈培錚
                                      法  官  蔡寶樺
以上正本證明與原本無異。
如不服本判決應於收受送達後10日內向本院提出上訴書狀，並應
敘述具體理由。其未敘述上訴理由者，應於上訴期間屆滿後20日
內向本院補提理由書(均須按他造當事人之人數附繕本)「切勿逕
送上級法院」。
中    華    民    國    99    年    8     月    24    日
                                      書記官
附錄本判決論罪之法律條文：
毒品危害防制條例第4條第2項：
製造、運輸、販賣第二級毒品者，處無期徒刑或 7 年以上有期
徒刑，得併科新臺幣 1 千萬元以下罰金。
附表：
┌─┬─────┬───┬─────┬────┬──────────┐
│編│時間、地點│對象  │交易內容  │所犯法條│  宣  告  主  文    │
│號│          │      │          │及罪名  │                    │
├─┼─────┼───┼─────┼────┼──────────┤
│1 │時間：99年│陳彥達│以新台幣（│毒品危害│甲○○販賣第二級毒品│
│  │4月8日8時 │      │下同）1000│防制條例│，處有期徒刑參年捌月│
│  │49分許。  │      │元之代價，│第4條第2│。扣案之NOKIA廠牌行 │
│  │地點：花蓮│      │販賣數量不│項之販賣│動電話（含門號091612│
│  │縣吉安鄉民│      │詳之第二級│第二級毒│2876號SIM卡壹張）沒 │
│  │治路329巷 │      │毒品安非他│品罪    │收；販賣第二級毒品所│
│  │12號陳彥達│      │命予陳彥達│        │得新台幣壹仟元沒收之│
│  │住處。    │      │。        │        │，如全部或一部不能沒│
│  │          │      │          │        │收時，以其財產抵償之│
│  │          │      │          │        │。                  │
├─┼─────┼───┼─────┼────┼──────────┤
│2 │時間：99年│陳彥達│以1000元之│毒品危害│甲○○販賣第二級毒品│
│  │4月11日21 │      │代價，販賣│防制條例│，處有期徒刑參年捌月│
│  │時50分許。│      │數量不詳之│第4條第2│。扣案之NOKIA廠牌行 │
│  │地點：花蓮│      │第二級毒品│項之販賣│動電話（含門號091612│
│  │縣花蓮市可│      │安非他命予│第二級毒│2876號SIM卡壹張）沒 │
│  │利亞餐廳。│      │陳彥達。  │品罪    │收；販賣第二級毒品所│
│  │          │      │          │        │得新台幣壹仟元沒收之│
│  │          │      │          │        │，如全部或一部不能沒│
│  │          │      │          │        │收時，以其財產抵償之│
│  │          │      │          │        │。                  │
├─┼─────┼───┼─────┼────┼──────────┤
│3 │時間：99年│林金發│以1000元之│毒品危害│甲○○販賣第二級毒品│
│  │4月7日7 時│      │代價，販賣│防制條例│，處有期徒刑肆年貳月│
│  │51分許。  │      │數量不詳之│第4條第2│。扣案之NOKIA廠牌行 │
│  │地點：花蓮│      │第二級毒品│項之販賣│動電話（含門號091612│
│  │縣花蓮市駭│      │安非他命予│第二級毒│2876號SIM卡）壹張沒 │
│  │客網咖門口│      │林金發。  │品罪    │收；販賣第二級毒品所│
│  │。        │      │          │        │得新台幣壹仟元沒收之│
│  │          │      │          │        │，如全部或一部不能沒│
│  │          │      │          │        │收時，以其財產抵償之│
│  │          │      │          │        │。                  │
└─┴─────┴───┴─────┴────┴──────────┘

司法院資訊處製作；財團法人民間司法改革基金會備份。
